臺灣高等法院臺南分院刑事裁定
111年度聲字第760號
聲明異議人  
即  受刑人    李承倫



聲明異議人  
即受刑人配偶  葉霈慈
上列聲明異議人即受刑人及受刑人之配偶因殺人案件，對於臺灣
臺南地方檢察署檢察官之執行指揮（111年執更緝壬字第132號）
聲明異議，本院裁定如下：
    主  文
聲明異議駁回。 
    理  由
一、聲明異議意旨略以：聲請人無端被撤銷假釋，迄今未收受任
    何假釋撤銷之處分，即收到指揮書（111年度執更緝壬132號
    )。受刑人並無任何應被撤銷假釋之事由，竟突然收到指揮
    書，為此依據刑訴法484條聲明異議，請求將指揮書撤銷等
    語。
二、按受刑人或其法定代理人或配偶，以檢察官執行之指揮為不
    當者，得向諭知該裁判之法院聲明異議，刑事訴訟法第484
    條定有明文。本件聲明異議人係受刑人李承倫本人及配偶，
    此有卷附戶籍資料可按，聲明異議人對於檢察官之執行指揮
    聲明異議，自屬合法，先予敘明。至假釋出監之受刑人以其
    假釋之撤銷為不當者，得於收受處分書之翌日起10日內向法
    務部提起復審；前項復審無停止執行之效力；受刑人對於撤
    銷假釋之處分不服，經依法提起復審而不服其決定，或提起
    復審逾2個月不為決定或延長復審決定期間逾2個月不為決定
    者，應向監獄所在地或執行保護管束地之地方法院行政訴訟
    庭提起撤銷訴訟，民國108年12月17日修正、109年7月15日
    施行之監獄行刑法第121條第1項後段、第2項、同法第134條
    第1項並有明定。從而監獄行刑法修正施行後，受刑人遇法
    務部撤銷假釋，倘若不服，應循上開行政爭訟途徑尋求救濟
    ，不再由刑事法院依刑事訴訟法之規定審判，此與同法第15
    3條第1項所定於上開修正條文施行前，因撤銷假釋已繫屬於
    法院之聲明異議案件，尚未終結者，於修正施行後，仍由原
    法院依司法院釋字（下稱釋字）第681號解釋意旨，依刑事
    訴訟法之規定審理者有別；倘受刑人對於檢察官指揮執行該
    假釋撤銷後之殘刑，依刑事訴訟法第484條之規定向原先諭
    知該刑事裁判之刑事法院聲明異議，程序上雖無不合，惟此
    際刑事法院審查檢察官指揮執行殘刑處分之範圍，應限於該
    執行之指揮本身是否有違法或不當之情事，不及於為其前提
    之法務部撤銷假釋處分，以符修正後監獄行刑法劃分審判權
    之旨，並避免衍生權限衝突之爭議。至於109年11月6日公布
    之釋字第796號解釋所揭示刑法第78條第1項本文規定違憲部
    分，自公布之日起失其效力，原依該規定撤銷假釋之處分，
    其效力如何及依該解釋意旨應為如何之處理等相關疑義，乃
    法務部之權責，如有不服，仍應依監獄行刑法上開規定尋求
    救濟，亦非刑事訴訟法第484條規定之聲明異議程序所得審
    查之範圍（最高法院110年度台抗字第908號裁定參照）。又
    刑事訴訟法第484條所謂「檢察官執行之指揮不當」，係指
    就刑之執行或其方法違背法令，或雖非違法而因處置失當，
    致受刑人蒙受重大不利益者而言。又受假釋人之假釋處分經
    撤銷，檢察官倘係依據法律規定，指揮執行殘餘刑期，即無
    執行之指揮違法或其執行方法不當之可言（最高法院110年
    度台抗字第441號裁定參照）。
三、經查： 
  ㈠受刑人前因殺人案件，經本院98年度重上更(八)字第153號判
    處有期徒刑10年6月，並經最高法院駁回上訴而判決確定後
    ，另與其所犯槍砲彈藥刀械管制條例罪已減之有期徒刑7月
    ，經本院98年度聲減字第125號定應執行刑為有期徒刑10年1
    0月確定。嗣受刑人入監執行後，經法務部於102年11月8日
    以法授矯字第10201132770號核准假釋，於102年11月19日因
    縮短刑期假釋出監，嗣因其於假釋期間更犯毒品危害防制條
    例罪，經臺灣臺南地方法院106年度訴字第562號判決判處有
    期徒刑3年7月，並經本院106年度上訴字第1032號駁回上訴
    ，再於107年9月13日經最高法院107年度台上字第3453號判
    決駁回上訴確定，因受刑人違反刑法第78條規定，前開假釋
    遭撤銷，由臺灣臺南地方檢察署檢察官以111年度執更緝壬
    字第132號指揮書指揮執行殘刑3年10月11日，受刑人並於11
    1年8月25日起入監執行殘刑，有各該裁判書、臺灣高等法院
    被告前案紀錄表、法務部矯正署明德外役監獄107年11月1日
    明德監教字第10710005000號函、撤銷假釋報告書及上開執
    行指揮書在卷可憑。基此，法務部撤銷受刑人之假釋，檢察
    官因而於受刑人之假釋經撤銷後，換發111年度執更緝壬字
    第132號指揮書，執行殘刑3年10月11日，其所為執行之指揮
    ，於法有據，並無違法或不當。
  ㈡聲明異議人雖以受刑人無端被撤銷假釋，迄今未收受任何假
    釋撤銷之處分，即收到指揮書；受刑人並無任何應被撤銷假
    釋之事由而被報請撤銷假釋等語而聲明異議，惟受刑人因涉
    犯違反毒品危害防制條例等罪名而經法院判處罪刑確定，於
    法務部矯正署明德外役監獄撤銷假釋報告書上已載明尚餘殘
    刑3年10月11日，是檢察官據以開立指揮書，難認違誤。又
    依前開說明，受刑人所受撤銷假釋之處分其效力如何及依該
    解釋意旨應為如何之處理等相關疑義，乃法務部之權責，如
    有不服，仍應依監獄行刑法相關規定尋求救濟，並非刑事訴
    訟法第484條規定之聲明異議程序所得審查之範圍，受刑人
    依刑事訴訟法規定向本院聲明異議，自屬於法不合。
四、綜上，本件檢察官之執行指揮並無違法或不當，受刑人猶以
    前詞認撤銷假釋之處分不當，顯非針對檢察官之執行指揮適
    法或其執行方法有何不當而為異議指摘，本件聲明異議為無
    理由，應予駁回。
據上論斷，應依刑事訴訟法第486條，裁定如主文。
中　　華　　民　　國　　111 　年　　9 　　月　　30　　日
                  刑事第三庭    審判長法  官  郭玫利
                                      法  官  林臻嫺
                                      法  官  曾子珍
以上正本證明與原本無異。
如不服本裁定，應於收受本裁定後五日內向本院提出抗告狀。
　　　　　　　　　　　　　　　　　　　書記官  蔡双財
中　　華　　民　　國　　111 　年　　9 　　月　　30　　日